



Erlan Pereira Frade Tostes

Endereço para acessar este CV: http://lattes.cnpq.br/0600793603884798

Última atualização do currículo em 08/04/2022

Resumo informado pelo autor

Erlan Tostes possui graduação em Sistema de Informação (2009) e é pós-graduado em Engenharia de Sistemas (2017). Tem experiência na área de Ciência da Computação, com ênfase em Engenharia de Software. Desde 2011 é certificado RUP. Foi coordenador de Desenvolvimento de Sistemas na diretoria de TIC do IFB durante o ano de 2019 e diretor substituto da mesma diretoria em 2020. Atualmente é Analista de Tecnologia da Informação no Instituto Federal de Brasília. Também é teólogo formado pelo Seminário Teológico Evangélico do Brasil - STEB e é pós-graduado em Docência em Filosofia e Teologia. Em 2022, escreveu o livro Insights do Reino: Um convite à reflexão bíblica.

(Texto informado pelo autor)

Nome civil

Nome Erlan Pereira Frade Tostes

Dados pessoais

Filiação Nielsen Frederico Tostes Ribeiro e Jucelina Pereira Frade

Nascimento 26/12/1988 - Brasil

Carteira de 4867592 SPTC - GO - 26/11/2002

Identidade

CPF 018.161.531-25

Formação acadêmica/titulação

2021 - 2022 Especialização em Docência em Filosofia e Teologia. Faculdade Serra Geral, FASG, Brasil

Título: Bertrand Russell e sua aversão ao cristianismo

2015 - 2017 Especialização em Engenharia de Sistemas. Escola Superior Aberta do Brasil, ESAB, Vila Velha, Brasil Título: A democratização de acesso proporcionada pela educação à distância Orientador: Carlos Eduardo Dutra

Graduação em Sistemas de Informação. Faculdades IESGO, IESGO, Formosa, Brasil 2006 - 2009

Título: Não informado Orientador: Ibsen Gebrim Reis

Formação complementar

2013 Teologia. (Carga horária: 1720h).	i.
	GÉLICO DO BRASIL, STEB, Brasil

2021 - 2021

Curso de curta duração em Introdução à filosofia de Hegel. (Carga horária: 5h). Editora Vozes, VOZÉS, Brasil

2020 - 2021 Extensão universitária em Teologia Filosófica. (Carga horária: 360h) Invisible College, INC, Brasil

2020 - 2020 Curso de curta duração em Competências profissionais, emocionais e tecnológicas. (Carga horária: 4h) Pontificia Universidade Católica do Rio Grande do Sul, PUCRS, Porto Alegre, Brasil

2020 - 2020 Curso de curta duração em Princípios Básicos de Cosmovisão Cristã,. (Carga horária: 20h). Faculdade Internacional Cidade Viva, FICV, Brasil

2020 - 2020 Curso de curta duração em Proteste: Uma alternativa cristã às polarizações políticas. (Carga horária:

Invisible College, INC, Brasil Co-orientador: Não informado

2019 - 2019 Extensão universitária em Desenvolvimento de Equipes de Alta Performance. (Carga horária: 40h). Instituto Federal de Brasília, IFB, Brasília, Brasíl Co-orientador: Não informado

Curso de curta duração em Técnicas de Redação. (Carga horária: 10h). Fundação Bradesco, BRADESCO, Osasco, Brasil Co-orientador: Não informado

2018 - 2018 Curso de curta duração em Oratória e Apresentação em Público. (Carga horária: 50h).
Associação Brasileira de Educação Online, ABELINE, Teresina, Brasil

2018 - 2018 Curso de curta duração em Capacitação em Plone. (Carga horária: 40h) Instituto Federal de Brasília, IFB, Brasília, Brasil

2018 - 2018 Curso de curta duração em Linux Básico. (Carga horária: 20h). Instituto Federal de Brasília, IFB, Brasília, Bras

2017 - 2017 Curso de curta duração em Planejamento de contratação de soluções de Tl. (Carga horária: 40h). Instituto Federal de Brasília, IFB, Brasília, Brasil

2017 - 2017 Curso de curta duração em The Web Developer Bootcamp. (Carga horária: 43h).

Udemy Inc, Udemy, Estados Unidos Co-orientador: Não informado

2017 - 2017 Curso de curta duração em Desenvolvimento Web para Dispositivos Móveis Usando Framework 7 e Phonegap. (Carga horária: 24h). Instituto Federal de Brasília, IFB, Brasília, Brasil

2017 - 2017 Curso de curta duração em Ruby on Rails - Curso Completo. (Carga horária: 54h). Udemy Inc, Udemy, Estados Unidos Co-orientador: Não informado

2016 - 2016 Curso de curta duração em Desenvolvedor eMAG. (Carga horária: 30h). Escola Nacional de Ádministração Pública, ENAP, Brasília, Brasil

Co-orientador: Não informado 2015 - 2015 Curso de curta duração em Mapeamento de Processos. (Carga horária: 20h). ESCOLA DE ADMINISTRAÇÃO FAZENDÁRIA - ESAF, EAFE_FORN, Brasília, Brasil 2015 - 2015 Curso de curta duração em Modelagem e uso de BD com PostgresSQL. (Carga horária: 40h). Rede Nacional de Ensino e Pesquisa, RNP, Rio De Janeiro, Brasil Título: Não informado Curso de curta duração em Oratória com ênfase em modelos de apresentação. (Carga horária: 40h). ESCOLA DE ADMINISTRAÇÃO FAZENDÁRIA - ESAF, EAFE_FORN, Brasília, Brasíl 2015 - 2015 2010 - 2010 Curso de curta duração em Conversação em Francês. (Carga horária: 180h). Wizard Brasil, WIZARD, Fortaleza, Brasil Co-orientador: Não informado 2008 - 2008 Curso de curta duração em Conversação de Inglês. (Carga horária: 120h). Curso de idiomas Cultura Anglo-Francesa, CAFRAN, Brasil Título: Não informado. Curso de curta duração em Curso Avançado de Inglês. (Carga horária: 360h). Curso de idiomas Cultura Anglo-Francesa, CAFRAN, Brasil Título: Não informado 2005 - 2007 Curso de curta duração em Curso Avançado de Inglês. (Carga horária: 300h). Wizard Brasil, WIZARD, Fortaleza, Brasil Co-orientador: Não informado

Atuação profissional

1. Instituto Federal de Brasília - IFB

Vínculo institucional

Vínculo: Empregado , Enquadramento funcional: Analista de Tecnologia de Informação , Carga horária: 40 2015 - Atual Outras informações

Outras informações: Responsável pelo desenvolvimento e manutenção dos sistemas do IFB, codificando em linguagem Ruby on Rails. Coordenou a equipe de desenvolvimento durante o ano de 2019. Utilizamos gestão utilizando Scrum, versionamento GIT, portais em Joomla e Plone e banco de dados Postgres.

2. Politec - Politec

Vínculo institucional

2010 - 2011 Vínculo: Celetista , Enquadramento funcional: Analista de Sistemas , Carga horária: 40 Outras informações

Outras informações: Levantamento de requisitos, mapeamento de processos e documentação dos sistemas no contrato com o então Ministério da Cultura. A tecnologia era PHP (Zend Framework) e o SGBD era Microsoft SQLServer.

3. Cast Informática - Cast

Vínculo institucional

2011 - 2012 Vínculo: Celetista , Enquadramento funcional: Analista de Sistemas , Carga horária: 40 Outras informações:

Levantamento de requisitos e documentação dos sistemas no contrato com o Ministério da Saúde

Utilizávamos JAVA como linguagem de programação e Postgres como banco de dados

4. Indra Company - Indra

Vínculo institucional

Vínculo: Celetista , Enquadramento funcional: Analista de Sistemas , Carga horária: 40

Outras informações: Análise de processos, implantação de indicadores de qualidade e performance. Documentação dos sistemas no contrato com o Ministério do Trabalho e Emprego. O ecossistema de linguagens de programação era extenso. Visual Basic, nos sistemas mais antigos da casa, Java nos mais recentes. Havia necessidade de manutenção nos projetos desenvolvidos em. NET (C++, C#). Tive experiência com BI nesta época para o desenvolvimento dos indicadores do Portal do Emprego.

5. Capital College - CC

Vínculo instituciona

Vínculo: Colaborador, Enquadramento funcional: Professor, Regime: Parcial 2021 - Atual

Outras informações: Professor do curso Pentateuco. Carga horária total: 20h.

Producão

Produção bibliográfica

Livros publicados

TOSTES, E. P. F. Insights do Reino: Um convite à reflexão bíblica. Califórnia: Independently published, 2022 p.379.

Capítulos de livros publicados

REIS, A. C. F.; TOSTES, E. P. F. A Rodrigo In: Coletânea de Contos CONTE-ME UM CONTO 2019.1 ed.Goiânia - GO: Clipe Editora, 2020, v.1, p. 99-99.

REIS, A. C. F.; **TOSTES, E. P. F.**Dores In: Coletânea Poética NOVA POESIA 2019 - (Série Novos Escritores nº 04).1 ed.Goiânia - GO: Clipe Editora, 2020, v.1, p. 101-101.

Livros organizados

ROCHA, D. B. L.; TOSTES, E. P. F. Segurança Open Source: Sua rede mais segura com ferramentas Open Source, 2019, v.1. p.171.

Artigos em revistas (Magazine)

1. **STOSTES, E. P. F.**; BRANCO, F. C.; AMORIM, R.; BARBOSA, M.; MIGUEL, I.; OLIVEIRA, L. Biografias cristàs: vale a pena ler?. Box 95. Brasilia - DF, p.3 - 4, 2018.

Apresentação de trabalho e palestra

Produção técnica

Demais produções técnicas

TOSTES, E. P. F.
Pentateuco, 2021. (Extensão, Curso de curta duração ministrado)

Eventos

Eventos

Participação em eventos

- 1. Conferencista no(a) ConectalF 2019, 2019. (Congresso) Podcast como forma de integração humana.
- Conferencista no(a) 15ª Semana Nacional de Ciência e Tecnologia, 2018. (Congresso) A democraticação de acesso proporcionada pela educação à distância.
- 3. Conferencista no(a) BTDAY Brasília, 2018. (Congresso) Vida no Espírito.

Página gerada pelo sistema Currículo Lattes em 08/04/2022 às 14:50:41.